【裁判字號】    90,交易,160
【裁判日期】    900416
【裁判案由】    過失傷害
【裁判全文】
臺灣高雄地方法院刑事判決                          九十年度交易字第一六號
    公  訴  人  臺灣高雄地方法院檢察署檢察官
    被      告  乙○○
右列被告因過失傷害案件，經檢察官提起公訴（九十年度調偵字第一一三號），本院
判決如左：
    主  文
乙○○因過失傷害人，處拘役伍拾伍日，如易科罰金，以參佰元折算壹日。
    事  實
一、乙○○領有自小客車駕駛執照，於民國八十九年九月十五日中午十二時許，駕駛
    車牌號碼ＸＭ─六六四三號自小客貨車（以下稱蔡車），自高雄市前鎮區往高雄
    縣鳳山市，沿鳳山市○○○路，南向北行駛，行經五甲一路與國富路有號誌之交
    岔路口欲左轉彎時，原應注意汽車轉彎車應讓直行車先行，且依當時天候晴、日
    間自然光線、柏油路面乾燥無缺陷、無障礙物、視距良好，依其智識、能力並無
    不能注意之情事，竟疏未注意搶先左轉，適甲○○騎乘ＫＣＨ－五一八號重型機
    車（以下稱杜車），沿五甲一路，北向南直行欲通過前開交岔路口，而與蔡車相
    撞，致甲○○人車倒地，甲○○因而受有右股骨骨折之傷害。
二、案經甲○○訴由高雄縣警察局鳳山分局報告臺灣高雄地方法院檢察署檢察官偵查
    起訴。
    理  由
一、訊據被告乙○○固坦承於右揭時、地駕車左轉彎時與告訴人杜車相撞肇事致告訴
    人受傷之事實，惟辯稱：伊搶先左轉固有過失，但告訴人當時車速過快亦有過失
    云云。按汽車行駛至交岔路口，轉彎車應讓直行車先行。但直行車尚未進入交岔
    路口，而轉彎車已達中心處開始轉彎，直行車應讓轉彎車先行，道路交通安全規
    則第一百零二條第一項第六款定有明文。本件車禍依當時天候晴、有日間自然光
    線、柏油路面乾燥無缺陷、無障礙物，視距良好等客觀情狀，此有高雄縣警察局
    鳳山分局道路交通事故調查報告表一紙附卷足參，依被告之智識、能力，又並無
    不能注意之情事，被告駕車左轉彎時，若直行車已進入交岔路口，其又尚未達交
    岔路口中心處時，其自應注意讓直行車先行。
二、經查，本件肇事地點在高雄縣鳳山市○○○路與國富路交岔路口，被告之車行方
    向由五甲一路南向北，左轉欲進入國富路，告訴人之車行方向由五甲一路北向南
    ，行駛於機車道上，肇事後兩車停放在交岔路口東南方機車道上，此有前開道路
    交通事故調查報告表附現場圖一紙附卷足參，並有現場及車損照片十一張在卷可
    憑，依此關係位置型態，及兩車行進之方向、路線及路況研析，足見被告車於五
    甲一路與國富路交岔路口左轉彎時，告訴人車已進入交岔路口，且被告車尚未到
    達中心處，被告顯係疏未注意讓直行之告訴人車先行即搶先左轉，而與告訴人騎
    乘之機車相撞肇事，被告對本件車禍之發生顯有過失。本件車禍經送臺灣省高屏
    澎區車輛行車事故鑑定委員會鑑定，亦認被告駕駛小客貨車搶先左轉為肇事原因
    ，此有該委員會八十九年十一月廿九日，高屏澎鑑字第八九一七五○號鑑定意見
    書一紙在卷可稽。另告訴人又因本件車禍而受有右股骨骨折之傷害，有診斷證明
    書一紙附卷可稽，是被告之過失行為與告訴人之傷害結果間，具有相當因果關係
    。被告雖不否認其搶先左轉之事實，惟辯稱：告訴人行車速度過快亦為肇事原因
    云云，然查，本件兩車肇事後，現場並未留有告訴人騎乘機車之煞車痕，此有前
    開現場圖及照片附卷足證，且告訴人又稱：已不記得當時速度多少等語，故並無
    證據足證告訴人當時車行速度是否超過該路段速四十公里之速限，但不論告訴人
    當時是否超速，依前開肇事經過之說明，仍無解於被告應負之過失責任。是本件
    罪證明確，被告過失傷害犯行，已堪認定。
三、核被告乙○○所為，係犯刑法第二百八十四條第一項前段過失傷害罪。爰審酌被
    告就本件車禍發生之過失程度，告訴人所受傷害程度及被告迄未與告訴人達成民
    事和解等一切情狀，量處如主文所示之刑，並諭知易科罰金之折算標準。
據上論斷，應依刑事訴訟法第二百九十九條第一項前段，刑法第二百八十四條第一項
前段、第四十一條第一項前段、罰金罰鍰提高標準條例第一條前段、第二條，判決如
主文。
本案經檢察官吳秋瑩到庭執行職務
中      華      民      國      九十      年      四      月      十六  日
                                臺灣高雄地方法院交通法庭
                                        法  官  邱  明  弘
右為正本，係照原本作成，證明與原本無異。
如不服本判決，應於送達後十日內，向本院提出上訴狀。
                                        書記官    顏平國
中      華      民      國      九十      年      四      月     十六   日
附錄本判決論罪之法條：
刑法二百八十四條第一項前段
 因過失傷害人者，處六月以下有期徒刑、拘役或五百元以下罰金。


司法院資訊處製作；財團法人民間司法改革基金會備份。
